臺灣苗栗地方法院刑事判決　　　　　　　 93年度易字第241號
公　訴　人　臺灣苗栗地方法院檢察署檢察官
被　　　告　甲○○
指定辯護人　李世才律師
上列被告因竊盜案件，經檢察官提起公訴（93年度偵緝字第54號
），本院判決如下：
    主  文
甲○○無罪。
    理  由
壹、檢察官起訴的犯罪事實及法條：
一、起訴事實：
    甲○○於91年6 月14日3 時許，破壞苗栗縣通霄鎮○○里○
    ○路1 之29號丙○○住處廚房窗戶鐵條，侵入屋內竊取黃金
    項鍊3 條、金戒指1 只、現金新台幣（下同）20000 餘元及
    序號000000000000000 號（起訴書後三碼誤載為800）宏 碁
    Ｖ750 手機1 隻。得手後，將項鍊、戒指變賣花用。並於同
    年7 月6 日起至9 月9 日止，利用上揭手機搭配自己申請門
    號0000000000號及0000000000號電話，供自己使用。
二、起訴法條：
    刑法第321 條第1 項第1 、2 款的夜間侵入住宅毀壞安全設
    備竊盜罪。
貳、檢察官所為的舉證：
一、證人即被害人丙○○於警詢中就被竊情節的指訴。
二、被告甲○○自己承認申請使用前述門號的電話及和信電訊股
    份有限公司（下稱和信公司）關於前述門號使用人之查覆函
    件。
三、前述門號及序號搭配使用之通聯紀錄。
四、證人乙○○於審判中之證述。
、本院的判斷：
一、法律依據：
（一）刑事訴訟法第154 條第1 、2 項分別規定：被告未經審判
      證明有罪確定前，推定其為無罪；犯罪事實應依證據認定
      之，無證據不得認定犯罪事實。
（二）刑事訴訟法第301 條第1 項規定：不能證明被告犯罪，應
      諭知無罪之判決。
（三）最高法院40年台上字第86號判例亦謂：事實之認定，應憑
      證據，如未能發現相當證據，或證據不足以證明，自不能
      以推測或擬制之方法，以為裁判基礎。
（四）最高法院30年上字第482 、1831判例均指出：認定犯罪事
      實應依證據，被告否認犯罪事實之辯解或反證，縱屬虛偽
      或不能成立，如無積極證據，仍不能以此為犯罪事實有罪
      之認定。
（五）最高法院92年台上字第128 號判例則認為：刑事訴訟法第
      161 條已於民國91年2 月8 日修正公布，其第1 項規定：
      檢察官就被告犯罪事實，應負舉證責任，並指出證明之方
      法。因此，檢察官對於起訴之犯罪事實，應負提出證據及
      說服之實質舉證責任。倘其所提出之證據，不足為被告有
      罪之積極證明，或其指出證明之方法，無從說服法院以形
      成被告有罪之心證，基於無罪推定之原則，自應為被告無
      罪判決之諭知。
二、無罪的理由：
（一）證人即被害人丙○○於警詢中就其位於苗栗縣通霄鎮○○
      里○○路1 之29號的住處，在91年6 月14日凌晨3 時許，
      廚房窗戶遭人破壞，並有黃金項鍊3 條、金戒指1 只、新
      台幣2 萬餘元及宏碁型號：V750、門號為0000000000之行
      動電話一支遭竊之事實，已經證述的非常明確（他字卷第
      2-4 頁）。不過，這只能確定竊盜案發生的事實，並不能
      直接說被告就是竊賊。
（二）警方根據被害人0000000000之行動電話門號向遠傳電信股
      份有限公司函查，發現該門號在遭竊前，均是搭配序號
      0000 00000000000號使用，有該公司91年7 月26日函覆之
      雙向通聯紀錄可證（附於他字卷第7 頁至第8 頁中）。由
      此可見，被害人所有之宏碁型號：V750之行動電話，其序
      號即為000000000000000 號。
（三）上述序號之行動電話曾在竊案發生後，搭配0000000000及
      0000000000的門號使用，且該2 支門號為預付卡門號，門
      號申請使用人為被告甲○○，各有和信公司提供之通聯紀
      錄及門號申請資料為憑（他字卷第51頁、第54-67 頁背面
      ），被告自己也承認有申請這兩支門號（本院卷第166 頁
      ）。又據上述通聯紀錄，0000000000之門號曾自竊案發生
      後的91年7 月6 日起至同年9 月5 日期間，搭配被害人序
      號之行動電話，多次密集地與0000000000門號通話（他字
      卷第54頁）。本院乃依公訴人之聲請，調取0000000000門
      號之申請使用者資料，再傳喚該使用者到院作證。經查證
      結果，0000000000的門號使用者為鄭雅茹（本院卷第38頁
      ），後來改名為乙○○（本院卷第140 頁），經其到院作
      證，也證實其即為0000000000之門號申請使用人，且上述
      通聯紀錄中搭配本案被竊行動電話，以0000000000門號與
      0000 000000 門號雙方通話者確實是被告本人與證人乙○
      ○本人，而非其他人。另外，依據上述通聯紀錄及警方所
      查證被告家中的電話000000000 （他字卷第95頁），也可
      以發現0000000000門號曾搭配被害人本案被竊行動電話，
      與家中通話聯繫（他字卷第91頁）。
（四）由上述查證的事實顯示，被告本人曾經在竊案發生後使用
      遭竊的行動電話，與證人乙○○及家中聯絡通話。換言之
      ，被告曾經在竊案發生後，持有遭竊的行動電話。被告自
      己對於為什麼會發生這樣的情形，並無法合理解釋，只是
      單純否認不曾使用過被害人的行動電話（本院卷第166 頁
      ）。雖然其否認與客觀證據所顯示的事實不符，但由前面
      一開始提到的法律和最高法院判例可以了解：被告沒有自
      證無罪的義務，被告的否認與辯解，縱然證明與事實不符
      ，也不能因此反證檢察官起訴的犯罪事實就是實在。法律
      上並沒有規定持有遭竊物品就視為是竊盜，在事理或常情
      上，也無法直接推論持有遭竊物品的人就一定是竊賊。
（五）進一步地說，本案中仍有合理懷疑可認為被告是以竊盜以
      外的其他方法（例如：收受贓物、侵占遺失物或者在不知
      情為贓物之情形下買受等等），取得本案行動電話而搭配
      自己申請的門號撥打使用，實無從直接為被告有竊取本案
      行動電話的認定。而本案中其他被竊物品：黃金項鍊3 條
      、金戒指1只 、現金新台幣（下同）20000 餘元，根本沒
      有任何證據顯示與被告有何關聯，當然更不能認定是被告
      所竊取。檢察官僅以被告曾經持有本案被竊行動電話，就
      說是被告竊取，並進一步推論連同其他被竊物品都是被告
      竊取，而且是在91年6 月14日3 時許，破壞被害人住處廚
      房窗戶鐵條侵入竊取，均是以擬制及推測的方式所為的推
      論，不能憑以為裁判有罪的基礎，前述的判例已有明確的
      說明，不必重複再加敘述。
（五）綜前所述，仔細分析公訴人所提的各項證據，均不足憑以
      認定起訴的犯罪事實，當然也無法推翻法律上對於被告無
      罪的推定，依前述法律規定及判例意旨，自應為被告無罪
      之諭知。
據上論斷，應依刑事訴訴法第301條第1項，判決如主文。
本案經檢察官林映姿到庭執行職務。
中　　華　　民　　國　　94　　年　　6 　　月　　23　　日
                  刑事第三庭  審判長法　官　劉 興 浪
                                    法  官  林 卉 聆
                                    法  官  蔡 志 宏
以上正本證明與原本無異。
如不服本判決，應於判決送達後10日內向本院提出上訴狀（應抄
附繕本）。告訴人或被害人如對於本判決不服者，應具備理由請
求檢察官上訴，其上訴期間之計算係以檢察官收受判決正本之日
期為準。
                                    書記官  楊 慧 萍
中　　華　　民　　國　　94　　年　　6 　　月　　28　　日
